# 外方投资后撤股，汇率影响问题

提问人：18210007549 时间：2017-01-09 15:58:04
外方自然人股东，与国内一个企业签订一个投资协议，约定投资 200 万美元，其中 10 万美元入实收资本，当时汇率6.1，所以当时记账借：银行存款 1220 贷：实收资本 61 资本公积1159.但是有个条件要求该公司 3 年内IPO上市。现三年时间到，没有达到上市的目标，按约定需要以美元退还该股东的投资，并且按投资时的人民币金额借款，利息8%收取期间三年的利息。现在汇率是6.8，怎么进行会计处理比较合适？

回答人：chenyiwei
当时就有约定三年内不上市则退回投资款，则收到时就应确认为负债而不是权益，后续每年按约定利率计提利息增加负债账面价值，直到归还投资的合同义务解除为止。原先将其确认为股本和资本公积增加是否合适？

提问人：18210007549 时间：2017-01-10 07:53:23
陈版，谢谢。如果不追溯调整了，第一种方案利息及汇兑差异全部按以股利形式发放，然后做撤资处理，实收资本和资本公积反冲。
第二种方案，单独利息以股利发放，撤资时借方多个财务费用～汇兑损益。您觉得有可行性吗？

回答人：chenyiwei
如果就作为权益分配处理（尽管这样做不对、不合理），则应按你说的第一种方法，不产生汇兑损益。

提问人：zengfengxia 时间：2017-01-11 10:43:42
陈版，这种直接与企业对赌的情况，被投资方确认为负债，投资方应如何考虑，一项债权性投资还是一项股权投资加上期权？

回答人：chenyiwei
理论上后者更合理，但实际操作中恐怕前者更多见。